---
title: "課堂練習"
date: "9/12/2019"
output: html_document
---

```{r setup, include=FALSE}
knitr::opts_chunk$set(echo = TRUE)

library(reticulate)
use_python("/Users/bob0531/anaconda3/envs/myEnvironment/bin/python",
           required = T)
use_condaenv("m-team", required = T)
```

```{r}
library(reticulate)
conda_create("myEnvironment")
```

```{r}
library(reticulate)
conda_create("myEnvironment")

library(reticulate)
use_python("/Users/bob0531/anaconda3/envs/myEnvironment/bin/python", required = T)
use_condaenv("myEnvironment")
```



有5個人的

學號為172,214,322,425,517

姓名為“小明”,“大雄”,“胖虎”,“小新”,“大白”

成績為80,60,90,70,50

創造名為grade的dictionary物件存這些資訊。

取出成績的value

使用dictionary comprehension創造一個dictionary物件，其key-value pair為姓名-成績。

```{python}
dica = {
"學號":[172,214,322,425,517],
"姓名":['小明','大雄','tiget','new','big white'],
"成績":[80,90,60,70,50]
}
dica["姓名"][0]
dica["成績"][0]
```

```{python}
{
dica["姓名"][i]:dica["成績"][i] for i in [0,1,2,3,4]
}
```

```{python}
sparseMatrix = {
(0, 0): 3, 
(0, 2): -2, 
(0, 3): 11,
(1, 1): 9, 
(2, 1): 7, 
(3, 3): -5}
print(sparseMatrix)
```

```{python}
dictionaryA ={"name": "Mary", "id": "A28374", "grade": 77}
dictionaryA
dictionaryA["name"]
dictionaryA["id"]
dictionaryA["grade"]
```

```{python}
{key: dictionaryA[key] for key in ['name','grade']} # dictionary comprehension
```

#1.9 List copy

1.9.1 定義複製與切割複製

```{python}
originalList=[1,2,"a"]
definitionCopy=originalList # 定義式複製
sliceCopy=originalList[:] # slice複製
sliceCopy2=originalList.copy()
sliceCopy
sliceCopy2
```

```{python}
print(definitionCopy)
print(originalList)

definitionCopy[1]="b"
print(definitionCopy)
print(originalList)

originalList[1]=2
print(definitionCopy)
print(originalList)
```

切割式複製則不會完全相依
```{python}
originalList=[1,2,"a"]
sliceCopy=originalList[:] # slice複製
print(sliceCopy)
print(originalList)

sliceCopy[1]="b"
print(sliceCopy)
print(originalList)

originalList[1]="f"
print(sliceCopy)
print(originalList)
```

```{python}
originalList=[1,2,10]
listA=originalList+[5,7] # concatenate
listB=originalList*2 # duplicate

print(originalList)
print(listA)
print(listB)

originalList[0]=0
print(originalList)
print(listA)
print(listB)
```

```{python}
```{python}
treeA=[1,2,3,[4,5],[6,7]]
treeB=[1,2,[3,4,[5,6]],[7,8]]
nestedList=[1,2,[3,4,[5,6]],[7,8]]
print(nestedList)

copy1=nestedList[:]
# 更動根部位：不會產生連動
nestedList[0]="d"
print(nestedList)
print(copy1)
nestedList=[1,2,[3,4,[5,6]],[7,8]]
copy1=nestedList[:]
print(nestedList)

# 更動樹幹部位
nestedList[2][1]="d"
print(nestedList)
print(copy1)

# 更動葉部位
nestedList[3][1]="leave"
print(nestedList)
print(copy1)
```

1.9.3 Deep copy

```{python}
original = [[0], 1]
shallow = original[:]
import copy
deep = copy.deepcopy(original)

print(original)
print(shallow)
print(deep)

original[1]="2"
print(original)
print(shallow)
print(deep)

original[0][0]="2"
print(original)
print(shallow)
print(deep) #deep copy深複製
```

###Chapter 2 Python物件運算

```{python}
a=2
b=3
c=5
a+b
a>b
(a>b or a<c)
a; b; c # 內容沒有改變
```
```{python}
listA=[2,3,"b"]
listA+[5]
listA #內容不會改變 ：operation
```

```{python}
listA=[2,3,"b"]
listA.append(5)
listA # 內容改變了 (mutable) ： method
stringA="Hello"
stringA.upper()
stringA # 內容沒有改變 (immutable)
```
#2.1 Operations

2.1.1 數值

```{python}
3+3
3-2
3*2
3/2
3//2 # 除2的整數部份 （數學上稱為modulo）
3**4 # 4次方
```

Q.使用list comprehension：
計算numList每個值+3
判斷numList每個值是否>10
```{python}
numList=[3,2,11,43]
[numList[i]+3 for i in [0,1,2,3]]
[numList[i]>10 for i in [0,1,2,3]]
```

但list可以和list做+
```{python}
numList + [3] # 將list [3]接在後面
numList + ["a","b"]
```
list可以和整數做*
```{python}
numList*2 # list複製兩次接在一起
```

2.1.2 字串

```{python}
a="Hello, 你好嗎？"
len(a) # 字（串）的長度包含空格
b=["Hello"]
len(b) # list元素個數
```

```{python}
x = "Hello " + "World"
x

y = "wow..."*3
y
```

```{python}
x
x[0:5]
```

```{python}
x=[1,2,3]
y=[1,2,3]
z=[1,2]
x==y
x==z
```

```{python}
x is y
x is not y
```

```{python}
5 in [1,5,3]
[5] in [1,5,3]
```

```{python}
5 in [[1],[5],[3]]
[5] in [[1],[5],[3]]
```

```{python}
x = set([1, 2, 3, 1, 3, 5]) 
x
# {1, 2, 3, 5}  
3 in x
```

```{python}
x = set([1, 2, 3, 1, 3, 5]) 
y = set([1, 7, 8, 9])

# union 聯集
x | y   

# join 交集
x & y   
```

2.1.5 logical operator

```{python}
x=3
x<5 and x<10
x<5 or x>4
not(x<5 or x>4)
```
判斷第一個元素是否>3
判斷第二個元素是否>3
使用list comprehension產生一個各別元素是否>3的list
```{python}
listF=[2,5,10,11,-1,7]
listF[1]>3
listF[2]>3
[listF[i]>3 for i in [0,1,2,3,4,5]]
```
使用list comprehension產生一個listG個別元素是否>listF個別元素的list
```{python}
listG=[4,7,-2,10,11,15]
[listG[i]>listF[i] for i in [0,1,2,3,4,5]]
```

2.1.6 class

```{python}
float("12") # 字串12轉數字
int("12") # 字串12轉整數
str(12) # 數字12轉字串
bool("True") # 轉邏輯
```
要小心class change並不會將向量物件的每個元素個別做class change
```{python}
listC=[2,3,4]
str(listC)
```
請將listC裡的每個元素轉成字串。
```{python}
[str(listC[i]) for i in [0,1,2]]
```

```{python}
[i for i in "abc"]
[i for i in {"A": 25, "B": 1, "C": 44}]
[i for i in [0,5,8]]
```

```{python}
list2iter=["a",2,"c"]
[i for i in [0,1,2]]
[i for i in range(0,3)] 
[i for i in range(0,len(list2iter))] 

[type(list2iter[i]) is str for i in range(0,3)]
```

#2.2 Method

2.2.1 字串

```{python}
x="i am steven."
x.capitalize() # 開頭大寫
x.center(20) # 20個字元長度，描述放中間
x.upper() # 全大寫
x.lower() # 全小寫
x.find("steven") # steven開始的位置

```

```{python}
x1,x2,x3=x.split() # 以空格切
print(x1)
print(x2)
print(x3)

y="王小明,45歲,血型:A"
y1,y2,y3=y.split(",") # 以,切
print(y1); print(y2); print(y3)

print(y.split(",",1)) # 只切（前面數來）第一刀
print(y.split(",",2)) # 只切（前面數來）二刀
```

```{python}
" ".join(["用", "空格", "把", "字", "連起來"])
```

```{python}
"大"+"家"+"好"
''.join(["大","家","好"])
```

```{python}
" 你好嗎？ ".strip()
" 你好嗎？ ".lstrip()
" 你好嗎？ ".rstrip()
```

```{python}
" 你好嗎？ ".strip("嗎？ ")
" 你好嗎？ ".replace("嗎？","!")
```
格式替換
```{python}
"{0}的{1}成績是{2}".format("小明", "經原", 50)  
"{}的{}成績是{}".format("小明", "經原", 50) 
"{1}的{0}成績是{2}".format("經原","小明", 50)   


"{name}的{subject}成績是{grade}".format(
  name="小明",grade=50,subject="經原") 
```

```{python}
x="上海"
xlist=list(x)
xlist.reverse()
print(xlist)
"".join(xlist)
```

```{python}
x = [1, 2, 3]
x.insert(2, "hello")
print(x)
# [1, 2, 'hello', 3]
x.insert(0, "start")
print(x)
# ['start', 1, 2, 'hello', 3]
x.insert(-1,"hi")
print(x)
```

```{python}
listA=["Helen", "Alex", "John", "Mark","Alex"]
listA.index("Alex") # 只找第一個出現的
```







